【裁判字號】    92,裁,613
【裁判日期】    920515
【裁判案由】    建築法
【裁判全文】
最  高  行  政  法  院  裁  定                    九十二年度裁字第六一三號
    上  訴  人  元瑋股份有限公司
    代  表  人  甲○○
    訴訟代理人  陳昆明律師
    被 上訴 人  台北市政府工務局
    代  表  人  乙○○
右當事人間因建築法事件，上訴人對於中華民國九十一年一月十七日臺北高等行政法
院九十年度訴字第一一五○號判決，提起上訴，本院裁定如左：
    主  文
上訴駁回。
上訴審訴訟費用由上訴人負擔。
    理  由
一、按對於高等行政法院判決上訴，非以其違背法令為理由，不得為之，行政訴訟法
    第二百四十二條定有明文。是對於高等行政法院判決上訴，若未具體說明原判決
    違背何項法令、不適用法規或如何適用不當之具體情事，即非主張原判決違背法
    令以為上訴理由，其上訴不應准許。
二、原審斟酌全辯論意旨及調查證據之結果以：本件上訴人公司營利事業登記之地址
    為台北市○○區○○路二段一三五號、一三七號一樓及一○九巷六弄二四號一樓
    ，並不包括台北市○○區○○路二段○九巷六弄二二號一樓之系爭建築物在內，
    此有台北市政府北市建商公司（八六）字第三八五四七五號營利事業登記證在卷
    可稽，上訴人謂伊營業執照包括系爭建築物在內，顯與實情不符，原處分以上訴
    人在系爭建築物，未經核准擅自違規使用為烘焙麵包業務，違反建築法第七十三
    條後段規定，依同法第九十條第一項規定處六萬元罰鍰，並勒令停止烘焙麵包業
    務之違規使用，於法並無不合。訴願決定改以系爭建築物原核准用途為小吃店業
    ，屬前揭台北市土地使用分區管制規則第五條第二十一組飲食業，而上訴人實際
    經營之麵包烘焙業務則屬第五十一組公害最輕微之工業，兩者除用途分屬不同組
    別外，其性質及設立標準不同，上訴人所為係屬變更使用，而駁回上訴人之訴願
    ，未注意上訴人公司營業執照不包括系爭建築物在內，所為認定與事實固有不符
    ，惟其駁回訴願之決定，結果並無不同，尚無撤銷其訴願決定之必要，為其判斷
    基礎，據以駁回上訴人在原審之訴，核無違誤。
三、上訴意旨略謂：上訴人所指有利於上訴人之台北市政府建設局九十年二月十六日
    引述經濟部八十九年十月二十六日經建（八九）工字第○八九八九一九一七○號
    之函釋、台北市政府建設局及台北市商業管理處之見解︵上證五、六、七之一、
    七之二、七之三︶，原審未予審酌，亦未說明其為何不足採，自有判決不備理由
    之違法。再者，原處分機關台北市政府工務局據以科處上訴人罰鍰者，係指系爭
    建築物核准用途為小吃店業，屬「建築法第七十三條執行要點」規定Ｂ類「商業
    類」第三組「供不特定人士餐飲，且直接使用燃具之場所」，而上訴人在該址烘
    烤麵包使用者為歸屬Ｃ類「工業、倉儲類」第１組「供儲存、包裝、製造、修理
    工業物品，且具公害之場所」，與系爭建築物核准用途為「小吃店」分屬不同類
    組云云。惟台北市政府訴願審議委員會則認為系爭建築物原核准用途為小吃店業
    ，屬前揭台北市土地使用分區管制規則第五條第二十一組飲食業，而上訴人實際
    經營之麵包烘焙業務則屬第五十一組公害最輕微之工業，兩者除用途分屬不同組
    別外，其性質及設立標準不同，上訴人所為係屬變更使用。到底應依何項法令規
    範本件建築物用途「小吃店業」作為「餐廳烘培麵包供餐廳販售」，到底有無變
    更用途，同一機構卻有不同看法，莫衷一是，顯然不無商榷之餘地。原判決就兩
    種法令到底何者為是，並未論斷，自有判決不備理由之違法云云。
四、經查上開上訴意旨，業據上訴人於原審提出主張，並經原判決敘明其不採之心證
    理由在案，茲上訴人提起本件上訴，僅泛稱原判決不備理由，並未具體說明原判
    決有違背何項法令、不適用法規或如何適用不當之具體情事，即非所謂主張原判
    決違背法令，依首開規定及說明，其上訴為不合法，應予駁回。
五、依行政訴訟法第二百四十九條第一項前段、第一百零四條、民事訴訟法第九十五
    條、第七十八條，裁定如主文。
中    華    民    國    九十二      年      五        月      十五      日
                    最 高 行 政 法 院  第 二 庭
                                審 判 長 法  官      陳  石  獅
                                         法  官      劉  鑫  楨
                                         法  官      彭  鳳  至
                                         法  官      高  啟  燦
                                         法  官      黃  合  文
右  正  本  證  明  與  原  本  無  異
                                         法院書記官  蘇  金  全
中    華    民    國    九十二      年      五        月    二十九      日


司法院資訊處製作；財團法人民間司法改革基金會備份。
